---
title: "MODELO LOGIT ANIDADO - EJERCICIOS"
author: "Brian Jafet Carrillo Valdivia"
date: "2024-05-25"
output: 
  html_document:
    toc: true
    toc_depth: 1
    theme: journal
---

<style>
body {
text-align: justify}
</style>

<style type="text/css">
body{/*Normal*/
     font-size: 20px;
}
</style>



```{r setup, include=FALSE}
knitr::opts_chunk$set(echo = TRUE)
library(knitr)
library(tidyverse)
library(discrtr) # A companion package for the book Introduction to Discrete Choice Analysis with `R`
library(dplyr) # A Grammar of Data Manipulation
library(ggplot2) # Create Elegant Data Visualisations Using the Grammar of Graphics
library(mlogit) # Multinomial Logit Models
library(readr) # Read Rectangular Text Data
library(gplots) # Various R Programming Tools for Plotting Data
library(ggmosaic) # Mosaic Plots in the 'ggplot2' Framework
library(treemapify)
library(ggridges)
library(ggalluvial)
library(evd)
library(htmlwidgets) # HTML Widgets for R
library(kableExtra) # Construct Complex Table with kable and Pipe Syntax
library(plotly) # Create interactive web graphics
library(tidyr) # Tidy messy data
library(webshot2) # Take screenshots of web pages
# Para poder estimar el modelo de clases latentes, es necesario instalar la versión de desarrollo, 
# pero antes hay que instalr el package remotes
#install.packages("remotes")
#remotes::install_github("mauricio1986/gmnl")
library(gmnl) # Multinomial Logit Models with Random Parameters
library(evd)
library(gridExtra)
```


```{r}
data("Heating", package = "mlogit")
H <- mlogit.data(Heating, shape = "wide", choice = "depvar", varying = c(3:12))

```


```{r}
model3 <- mlogit(depvar ~ ic + oc, Heating, shape = "wide", choice = "depvar", reflevel = "ec", varying = c(3:12))
summary(model3)
```


```{r}
nl1 <- mlogit(depvar ~ oc + ic, H, nests = list(room=c('er', 'gr'), central = c('ec', 'gc', 'hp')), steptol=1e-12)

summary(nl1)
```

$1-\lambda_{room}$

```{r}
1-nl1$coefficients["iv:room"]
```

$1-\lambda_{central}$

```{r}
1-nl1$coefficients["iv:central"]
```


```{r}
lrtest(model3, nl1)
```

```{r}
nl2 <- mlogit(depvar ~ ic + oc, H, nests = list(room = c( 'er', 'gr'), central = c('ec', 'gc', 'hp')),
              un.nest.el = TRUE, steptol = 1e-12)

summary(nl2)
```


```{r}
lrtest(nl1, nl2)
```

Tras la comparación entre los modelos anidados, se puede concluir que el modelo que forzó la igualdad de parámetros en los nidos ofrece un mejor ajuste a los datos. Esto sugiere que la similitud entre los parámetros de los nidos es una característica importante del conjunto de datos, y que imponer esta restricción mejora la capacidad del modelo para capturar la estructura subyacente de las preferencias de los decisores. Por lo tanto, este modelo puede ser preferible para futuros análisis y predicciones en el contexto del problema en cuestión.